臺灣臺中地方法院刑事判決　　　　　　　　　　　　　九十三年度易字第九Ｏ五號
　　公　訴　人　臺灣臺中地方法院檢察署檢察官
　　被　　　告　甲○○
右列被告因賭博案件，經檢察官聲請以簡易判決處刑（九十三年度偵字第四五三二號
），本院改依通常程序判決如左：
    主      文
甲○○無罪。
    理      由
一、公訴意旨略以：被告甲○○意圖營利並基於概括之犯意，自民國九十二年十月間
    起，在台中市○○區○○路一二八之二號之公眾得出入之場所，經營俗稱「六合
    樂」賭博，連續提供該處為賭博場所，供不特定之人簽選號碼賭博財物。核對每
    星期二、四當期之香港六合彩開獎之六組號碼或其重組號碼為準，多次聚集不特
    定多數人簽選下注，賭博財物，凡賭客中獎者可得倍數不等之賭金，未簽中者，
    所繳之賭資即歸被告甲○○所有。迨至九十三年二月二十四日晚上七時二十分許
    ，在上址為警查獲，並扣得被告甲○○其所有供賭博用之簽賭單一本、簽單四張
    、黃大仙神鑑一本、包牌連環碰總注速查表五張，因認被告甲○○涉有刑法第二
    百六十八條之意圖營利供給賭博場所罪及聚眾賭博罪嫌、刑法第二百六十六條第
    一項之在公眾得出入之場所賭博財物罪嫌云云。
二、按犯罪事實應依證據認定之，無證據不得認定犯罪事實，又不能證明被告犯罪者
    ，應為無罪判決之諭知，刑事訴訟法第一百五十四條第二項、第三百零一條第一
    項定有明文。又認定不利於被告之證據須依積極證據，苟積極證據不足為不利於
    被告事實之認定時，即應為有利被告之認定，更不必有何有利之證據，最高法院
    三十年上字第八一六號判例可資參照。
三、公訴意旨認被告甲○○涉有意圖營利供給賭博罪、意圖營利聚眾賭博罪及在公眾
    得出入之場所賭博財物罪行，無非以本件係有人檢舉台中市○○區○○路一二八
    之二號處所，有一何姓男子經營六合彩賭博，嗣經警方持本院核發之搜索票而查
    獲，且有扣案之簽賭單一本、簽單四張、黃大仙神鑑一本及包牌連環碰總注速查
    表五張可資佐證為其主要論據。訊據被告堅決否認右揭犯行，辯稱：其並未經營
    六合彩賭博，扣案之物品均係其自己簽樂透彩券參考用的等語。經查：
(一)、按被告以外之人於審判外之言詞或書面陳述，除法律有規定者外，不得作為證據
    ，刑事訴訟法第一百五十九條定有明文。公訴人所指本件係有人檢舉而查獲等語
    ，其所謂之檢舉人，依臺灣臺中地方法院檢察署九十三年度警聲搜字第五八八號
    案卷所載內容，係以代號「Ａ１」稱之，該Ａ１之警訊筆錄非惟係屬審判外之陳
    述，且所指Ａ１之身分並不符合證人保護法所規定之「得加以保護之證人」，自
    無適用該法所稱有保密身分必要之證人之規定，是上開Ａ１之警訊筆錄並無證據
    能力，自不得作為不利於被告之證據。
(二)、本件扣案之證物中，簽賭單一本實為筆記簿一本，其記載內容多為簽注號碼及簽
    注金額等內容，並未記載係由何人下注，此與一般經營六合彩簽賭之情形已屬有
    違，則被告辯稱該筆記簿記載之內容為其自行簽注之記錄等語，應屬可採；另「
    黃大仙神鑑」之封面上亦印有台北銀行公益彩券之圖樣及記載樂透彩等字樣，此
    經本院當庭勘驗屬實，足見該「黃大仙神鑑」非單純與香港六合彩有關。而扣案
    之黃大仙神鑑及包牌連環碰總注速查表上雖均有香港六合彩等資料之記載，惟被
    告辯稱係其簽賭六合彩及簽注公益彩券參考之用等情，與社會常情亦屬相符，是
    依上開扣案之證物原不足以證明被告有何經營六合彩賭博之犯行。況一般經營六
    合彩賭博者，多以傳真機、電話（附帶錄音）等方式為之，以便正確記錄簽賭者
    及其所簽注之金額，然本案並未查扣到傳真機、電話或錄音機等物品，顯然被告
    應未經營六合彩賭博，允無疑義。
(三)、本件查獲時間為九十三年二月二十四日晚上七時二十分許，此有搜索扣押筆錄附
    於偵查卷可按，查獲當日為星期二，係香港六合彩開獎之日，惟警方於搜索後並
    未查扣到任何賭客簽賭之資料，且證人丙○○警員、丁○○警員及乙○○警員於
    本院審理時均證稱其等於當日下午三、四時許至六時許，在被告處所泡茶聊天時
    ，並未看到有人打電話或親自到被告處所簽賭下注，其等於平日即曾在被告桌上
    看過扣案之物品等語，益徵被告應未經營六合彩賭博無誤。
四、綜上所述，被告並未經營六合彩賭博，其辯解應可採信，此外復查無其他積極之
    證據足以證明被告有何公訴人所指之經營六合彩賭博犯行，既不能證明被告犯罪
    ，爰依法為無罪判決之諭知。
據上論斷，應依刑事訴訟法第四百五十二條、第三百零一條第一項，判決如主文。
中      華      民      國      九十三    年      七      月    十六    日
                                    臺灣臺中地方法院刑事第六庭
                                        審判長法  官    夏  一  
                                              法  官    林  念  祖
                  法  官    簡  源  希
右正本證明與原本無異。
如不服本判決，應於判決送達後十日內向本院提出上訴狀，上訴於臺灣高等法院臺中
分院( 須附繕本 )。
                                              書記官
中      華      民      國      九十三    年      七      月    十六    日
